Config:
  hfst:
    Gen:  ../../../tools/spellcheckers/fstbased/generator-fstspeller-gt-norm.hfst
    Morph: ../../../tools/spellcheckers/fstbased/analyser-fstspeller-gt-norm.hfst
  xerox:
    Gen:  ../../../tools/spellcheckers/fstbased/generator-fstspeller-gt-norm.xfst
    Morph: ../../../tools/spellcheckers/fstbased/analyser-fstspeller-gt-norm.xfst
    App: lookup

Tests:
  Default tests:
    vearju+N+Sem/Wpn+Cmp/SgNom+Cmp#juolgi+N+Sem/Body+Sg+Nom: [ vearjo#juolgi ]    # +CpmN/SgN is default in SME
    vearju+N+Sem/Wpn+Cmp/SgGen+Cmp#juolgi+N+Sem/Body+Sg+Nom: [~vearjjo#juolgi]    # +CpmN/SgN is default in SME
    čálasátni+N+Sem/Cat+Cmp/SgNom+Cmp#dovddiidusduogáš+N+Sem/Feat+Sg+Nom: [ čála#sátne#dovddiidus#duogáš ] # default + default
    čálasátni+N+Sem/Cat+Cmp/SgGen+Cmp#dovddiidusduogáš+N+Sem/Feat+Sg+Nom: [~čála#sáne#dovddiidus#duogáš  ] # default + default
    čálasátni+N+Sem/Cat+Cmp/PlGen+Cmp#dovddiidusduogáš+N+Sem/Feat+Sg+Nom: [~čála#sániid#dovddiidus#duogáš] # default + default

  CmpN/SgG tests:
    vuohppaáddjá+N+Sem/Hum+Sg+Gen: vuohppa#ádjá       # +CmpN/SgG - denne skal vera ok

    vuohppaáddjá+N+Sem/Hum+Cmp/SgNom+Cmp#juolgi+N+Sem/Body+Sg+Nom: [vuohppa#áddjá#juolgi ]     # +CmpN/SgN, +CmpN/SgG, +CmpN/PlG
    vuohppaáddjá+N+Sem/Hum+Cmp/SgGen+Cmp#juolgi+N+Sem/Body+Sg+Nom: [vuohppa#ádjá#juolgi  ]     # +CmpN/SgN, +CmpN/SgG, +CmpN/PlG
    vuohppaáddjá+N+Sem/Hum+Cmp/PlGen+Cmp#juolgi+N+Sem/Body+Sg+Nom: [vuohppa#ádjáid#juolgi]     # +CmpN/SgN, +CmpN/SgG, +CmpN/PlG

    juolgi+N+Sem/Body+Cmp/SgNom+Cmp#vuohppaáddjá+N+Sem/Hum+Sg+Gen: [ juolge#vuohppa#ádjá  ]      # SgNom ok, SgGen & PlGen  not ok
    juolgi+N+Sem/Body+Cmp/SgGen+Cmp#vuohppaáddjá+N+Sem/Hum+Sg+Gen: [~juolgge#vuohppa#ádjá ]      # SgNom ok, SgGen & PlGen  not ok
    juolgi+N+Sem/Body+Cmp/PlGen+Cmp#vuohppaáddjá+N+Sem/Hum+Sg+Gen: [~julggiid#vuohppa#ádjá]      # SgNom ok, SgGen & PlGen  not ok
    
    antisápmi+N+Sem/Hum+Cmp/SgNom+Cmp#lávvu+N+Sem/Build+Sg+Nom: [~anti#sápme#lávvu ]      # +CmpN/SgG - ok, +CmpN/PlG - ok, +CmpN/SgN - ikkje ok
    antisápmi+N+Sem/Hum+Cmp/SgGen+Cmp#lávvu+N+Sem/Build+Sg+Nom: [ anti#sáme#lávvu  ]      # +CmpN/SgG - ok, +CmpN/PlG - ok, +CmpN/SgN - ikkje ok
    antisápmi+N+Sem/Hum+Cmp/PlGen+Cmp#lávvu+N+Sem/Build+Sg+Nom: [ anti#sámiid#lávvu]      # +CmpN/SgG - ok, +CmpN/PlG - ok, +CmpN/SgN - ikkje ok

    moraš+N+Sem/Perc-emo+Cmp/SgNom+Cmp#antisápmi+N+Sem/Hum+Cmp/SgNom+Cmp#lávvu+N+Sem/Build+Sg+Nom: [~moraš#anti#sápme#lávvu ]      # +CmpN/SgG ok, +CmpN/PlG ok. +CmpN/SgN not ok
    moraš+N+Sem/Perc-emo+Cmp/SgNom+Cmp#antisápmi+N+Sem/Hum+Cmp/SgGen+Cmp#lávvu+N+Sem/Build+Sg+Nom: [ moraš#anti#sáme#lávvu  ]      # +CmpN/SgG ok, +CmpN/PlG ok. +CmpN/SgN not ok
    moraš+N+Sem/Perc-emo+Cmp/SgNom+Cmp#antisápmi+N+Sem/Hum+Cmp/PlGen+Cmp#lávvu+N+Sem/Build+Sg+Nom: [ moraš#anti#sámiid#lávvu]      # +CmpN/SgG ok, +CmpN/PlG ok. +CmpN/SgN not ok

    moraš+N+Sem/Perc-emo+Cmp/SgNom+Cmp#antisápmi+N+Sem/Hum+Sg+Gen+Allegro: moraš#anti#sáme       # Default = SgNom

    luondu+N+Sem/Feat-psych_Plc+Cmp/SgNom+Cmp#antisápmi+N+Sem/Hum+Sg+Loc: [~luondu#anti#sámis   ]    # SgGen ONLY
    luondu+N+Sem/Feat-psych_Plc+Cmp/SgGen+Cmp#antisápmi+N+Sem/Hum+Sg+Loc: [ luonddu#anti#sámis  ]    # SgGen ONLY
    luondu+N+Sem/Feat-psych_Plc+Cmp/PlGen+Cmp#antisápmi+N+Sem/Hum+Sg+Loc: [~luondduid#anti#sámis]    # SgGen ONLY
    
    sivdnideaddji+N+NomAg+Sem/Hum+Cmp/SgNom+Cmp#vearju+N+Sem/Wpn+Sg+Nom: [sivdnideaddji#vearju,  sivdnideaddje#vearju  ] # +CmpN/SgG
    sivdnideaddji+N+NomAg+Sem/Hum+Cmp/SgGen+Cmp#vearju+N+Sem/Wpn+Sg+Nom: [sivdnideaddji#vearju                         ] # +CmpN/SgG
    sivdnideaddji+N+NomAg+Sem/Hum+Cmp/PlGen+Cmp#vearju+N+Sem/Wpn+Sg+Nom: [sivdnideddjiid#vearju, sivdnideaddjiid#vearju] # +CmpN/SgG

    # láddi+N+CmpN/SgG+CmpN/PlG
    láddi+N+Sem/Hum+Cmp/SgNom+Cmp#bearaš+N+Sem/Group_Hum+Sg+Gen: [~ládde#bearraša,  ~ládde#bearraha  ] # SgNom - not ok
    láddi+N+Sem/Hum+Cmp/SgGen+Cmp#bearaš+N+Sem/Group_Hum+Sg+Gen: [ látte#bearraša,   látte#bearraha  ] # SgGen - ok
    láddi+N+Sem/Hum+Cmp/PlGen+Cmp#bearaš+N+Sem/Group_Hum+Sg+Gen: [ láttiid#bearraša, láttiid#bearraha] # PlGen - ok

    # lullisápmi+N+CmpN/SgG+CmpN/PlG+Sem/Hum_Lang
    lullisápmi+N+Sem/Hum_Lang+Cmp/SgNom+Cmp#guovlu+N+Sem/Plc+Sg+Nom: [~lulli#sámpe#guovlu ]  # SgGen/PlGen + no Left - SgNom not OK
    lullisápmi+N+Sem/Hum_Lang+Cmp/SgGen+Cmp#guovlu+N+Sem/Plc+Sg+Nom: [ lulli#sáme#guovlu  ]  # SgGen/PlGen + no Left
    lullisápmi+N+Sem/Hum_Lang+Cmp/PlGen+Cmp#guovlu+N+Sem/Plc+Sg+Nom: [ lulli#sámiid#guovlu]  # SgGen/PlGen + no Left

  CmpN/SgN tests:
    bibbadirri+N+Sg+Nom: bibbadirri        # +CmpN/SgN - denne skal vera ok
    bibbadirri+N+Cmp#guollár+N+Sg+Nom: bibbadirriguollár      # +CmpN/SgN 
    bibbadirri+N+Cmp#somá+A+Sg+Acc: ~bibbadirrisomá      # +CmpN/SgN  N+A - not ok presently
    bibbadirri+N+Cmp#garas+A+Sg+Nom: ~bibbadirrigaras      # +CmpN/SgN  N+A - not ok presently
    somá+A+Cmp#bibbadirri+N+Sg+Nom: [somábibbadirri, somáidbibbadirri]      # +CmpN/SgN     A+N - ok
    bibbadirri+N+Cmp#gávpot+N+Sg+Nom: [bibbadirrigávpot, ~bibbadirigávpot, ~bibbadiriidgávpot]      # +CmpN/SgN - ok, +CmpN/SgG not ok
    bibbadirri+N+Cmp#šleđggon+N+Sg+Nom: [bibbadirrišleđggon, ~bibbadirišleđggon, ~bibbadiriidšleđggon]      # +CmpN/SgN ok, SgGen & PlGen NOT ok
    
    Nollánsavu+N+Prop+Sem/Plc+Cmp-#geađgi+N+Sg+Acc: Nollánsavu-geađggi # SgNom ok, SgGen & PlGen NOT ok

    nisson+N+Cmp#strategiija+N+Sg+Nom: [nissonstrategiija, nissonastrategiija, nissoniidstrategiija] # All three are ok
    meahcci+N+Cmp#direktoráhtta+N+Sg+Nom: [meahccedirektoráhta, meahcidirektoráhta, meahccedirektoráhtta, meahcidirektoráhtta]
    
  CmpN/PlG tests:
    geargil+A+Cmp#buktit+V+Der/NomAg+N+Sg+Nom: [geargilbukti, geargilabukti, geargiliidbukti]      # geargil: +CmpN/SgN+CmpN/PlG
    buktit+V+Der/NomAg+N+Cmp#ráfi+N+Sg+Nom: [buktiráfi, buktiidráfi]      # +CmpN/PlG
    savkalit+V+Der/NomAg+N+Cmp#siedja+N+Sg+Nom: [savkaleaddjisiedja, savkaleddjiidsiedja] # +CmpN/PlG
    
    Gáldojogašjávri+N+Prop+Sem/Plc+Sg+Gen+Der/t+N+Cmp#giksi+N+Sg+Nom: [gáldojogašjávrritgiksi, gáldojogašjávrrigagiksi, gáldojogašjávrrihagiksi, gáldojogašjávrrigiidgiksi, gáldojogašjávrrihiidgiksi] # +CmpN/PlG
    Anár+N+Prop+Sem/Plc+Der/laš+A+Cmp#gietkka+N+Sg+Nom: [anárlašgietkka, anárlaččagietkka, anárlaččaidgietkka] # +CmpN/PlG - all three are ok

  CmpN/SgNomLeft and CmpN/SgGenLeft tests:
    niibi+N+Cmp#govdosaš+A+Pl+Nom: ~niibbegovdosaččat      # N+A - ikkje ok
    niibi+N+Cmp#ruovdi+N+Sg+Nom: [niiberuovdi, ~niibberuovddit]      # niibi default, ruovdi no Left tag
    niibi+N+Cmp#njaman+N+Sg+Nom: [niibbinjaman, niibenjaman, niibbenjaman, niibbiidnjaman]      # niibi default, njaman: +CmpN/SgNomLeft+CmpN/SgGenLeft+CmpN/PlGenLeft
    njaman+N+Sg+Nom: njaman      # chekc that njaman - +CmpN/SgNomLeft+CmpN/SgGenLeft+CmpN/PlGenLeft - is accepted as is
    
    # dievvá default, mielruhtadit + Der/NomAct: all Left forms
    dievvá+N+Cmp#mielruhtadit+V+Der/NomAct+N+Sg+Acc: [dievámielruhtadeami, dieváidmielruhtadeami, dievvamielruhtadeami, dievvámielruhtadeami]
    # SgNomLeft, SgGenLeft:
    dievvá+N+Cmp#oahpponeavvoovddideaddji+N+NomAg+Sg+Acc: [dievváoahpponeavvoovddideaddji, dievvaoahpponeavvoovddideaddji, dieváoahpponeavvoovddideaddji, ~dieváidoahpponeavvoovddideaddji]
    # SgNomLeft only - skohtermáilbmi = SgGen, ihtaluddamat = SgNomLeft:
    skohtermáilbmi+N+Cmp#ihtaluddamat+N+Pl+Nom: [~skohtermáilbmeihtaluddamat, ~skohtermáilmmeihtaluddamat, skohtermáilmmiihtaluddamat, skohtermáilmmiidihtaluddamat]

  CmpN/PlGenLeft tests:
    # čálgobuorri - default, háld. +CmpN/SgGenLeft +CmpN/PlGenLeft:
    čálgobuorri+N+Cmp#hálddahangeavat+N+Sg+Nom: [~čálgobuorrehálddahangeavat, čálgobuorehálddahangeavat, čálgoburiidhálddahangeavat]
    # čálasátni: default, +CmpN/PlGenLeft - N+A, blokkert:
    čálasátni+N+Cmp#gearggaheapme+A+Pl+Nom: ~čálasániidgearggaheapme

    # sarvvis: all Cmp forms, +CmpN/PlGenLeft, Der/NomAct all Left forms
    sarvvis+N+Cmp#savdnjit+V+Der/NomAct+N+Ess: [sarvvessavdnjimin, sarvásavdnjimin, sarváidsavdnjimin, sarvvessavdnjimen, sarvásavdnjimen, sarváidsavdnjimen]
    
    # giljanas: default, Der/NomAg: all Left forms
    giljanas+N+Cmp#mieškkuhit+V+Der/NomAg+N+Pl+Nom: [giljanasmieškkuheaddjit, giljanasaidmieškkuheaddjit]
    # Control test: make sure also plain derivations are accepted as is:
    mieškkuhit+V+Der/NomAg+N+Pl+Nom: mieškkuheaddjit

  CmpN/DefPlGen tests: # Def tags do not exist anymore, these tests serve to further check that Left tags are working
    savdnjit+V+Der/NomAct+N+Cmp#seastu+N+Sg+Nom: [savdnjinseastu, savdnjenseastu, savdnjimaseastu, savdnjimiidseastu] # +CmpN/DefPlGen & DefSgGen  + seastu all Left
    seavnnjáš+N+Cmp#seastu+N+Sg+Nom: [seavnnjášseastu, seavnnjážaseastu, seavnnjážiidseastu] # CmpN/DefPlGen + seastu all Left
    sekšuvdna+N+Cmp#sesoŋŋaáigi+N+Sg+Nom: [sekšuvdnasesoŋŋaáigi, sekšuvnnasesoŋŋaáigi, sekšuvnnaidsesoŋŋaáigi, sekšunsesoŋŋaáigi, sekšuvnnasesoŋgaáigi, sekšuvdnasesoŋgaáigi, sekšunsesoŋgaáigi, sekšuvnnaidsesoŋgaáigi] # +CmpN/DefSgGen  + +CmpN/SgNomLeft+CmpN/SgGenLeft+CmpN/PlGenLeft
    # seksuálaláhkarihkkunlávdegoddi+N+Cmp#sesoŋŋaáigi+N+Sg+Nom: seksuálaláhkarihkkunlávdegottesesoŋŋaáigi  # +CmpN/DefSgGen - outcommented because hfst takes an enormous amount of time analysng this
